# 预付的股权转让款用什么会计科目核算

提问人：madfrog2011 时间：2018-05-13 21:22:06
甲公司与乙公司签订股权转让协议，将甲公司持有的丙公司20%的股权转让给乙公司，转让款分三次支付。乙公司支付了第一笔款项后甲公司将持有的丙公司5%的股权变更登记为乙公司，但乙公司暂时并不拥有与该5%股权对应的表决权，也不拥有分配该5%股权对应的利润的权利。 这种情况下乙公司支付的款项应作为预付款项，在其他非流动资产列报，而甲公司作为预收款项处理。 那么乙公司在做会计分录时应该用“预付账款”还是“其他应收款”核算这笔预付的股权转让款？

回答人：chenyiwei
会计核算中可以使用“预付账款”科目，但报表上应列报为“其他非流动资产”。

提问人：madfrog2011 时间：2018-05-15 18:35:32
预付账款用于日常经营业务，股权转让款挂往来是不是更好一点？

回答人：chenyiwei
会计科目可以使用预付账款，报表列报时进行重分类即可。